---
title: "Regresja liniowa"
date: "2022"
output: html_document
autor: "Maciej Mucha, Łukasz Wroński"
---

Import danych. Źródło: <https://www.kaggle.com/datasets/paradisejoy/top-hits-spotify-from-20002019>

```{r import}
Data = read.csv("data.csv")
```

Wpływ zmiennych na energetyczność, któRa przyjmuje wartości z przedziału [0,1]

```{r}
fit <- lm(energy~instrumentalness+liveness+tempo+valence+danceability+duration_ms+year+popularity+loudness+speechiness+acousticness, data = Data)
summary(fit)
```

Istotny wpływ na odpowiedż mają następujące predyktory, osiągające p-wartość mniejszą niż 5%:

| Predyktor        | p-wartość | współczynnik | wpływ           |
|------------------|-----------|--------------|-----------------|
| instrumentalness | 1.01e-06  | 1.621e-01    | dodatni, duży   |
| liveness         | 0.000905  | 5.398e-02    | dodatni, średni |
| tempo            | 8.02e-05  | 3.385e-04    | dodatni, mały   |
| valence          | \< 2e-16  | 1.694e-01    | dodatni, duży   |
| danceability     | \< 2e-16  | -2.036e-01   | ujemny, mały    |
| year             | 0.000175  | -1.595e-03   | ujemny, mały    |
| loudness         | \< 2e-16  | 4.006e-02    | dodatni, średni |
| acousticness     | \< 2e-16  | -2.239e-01   | ujemny, duży    |

Pozostałe paramtery osiągnęły p-value ponad 5%. Nie jest pewne czy ich związek nie jest przypadkowy.

Wartość metryki Adjusted R-squared wynosi 0.5729, co oznacza że około 57% zaobserwowanych wariancji może zostać wyjaśniona przez dane wejściowe.
