---
title: "Podstawowe metody klasyfikacji"
date: '2022'
output: html_document
autor: Maciej Mucha, Łukasz Wroński
---

```{r setup, include=FALSE}
knitr::opts_chunk$set(echo = TRUE, eval = FALSE)
library(MASS)
library(ISLR)
library(class)

```

Autorzy: Maciej Mucha, Łukasz Wroński

Import danych. Źródło: <https://www.kaggle.com/datasets/paradisejoy/top-hits-spotify-from-20002019>

```{r import}
Data = read.csv("data.csv")
Data$explicit <- as.integer(Data$explicit == "True")
```

Wpływ zmiennych na `explicit`, który przyjmuje wartości z przedziału {true (1), false (0)}. Zmianna ta wskazuje wulgarnoć utworu i czy jest on odpowiedni dla dzieci

```{r}
fit <- glm(explicit~energy+instrumentalness+liveness+tempo+valence+danceability+duration_ms+year+popularity+loudness+speechiness+acousticness, family = binomial, data = Data)
summary(fit)
```

Istotny wpływ na odpowiedż mają następujące predyktory, osiągające p-wartość mniejszą niż 5%:

| Predyktor        | p-wartość | współczynnik | wpływ           |
|------------------|-----------|--------------|-----------------|
| energy           | 0.000475  | -2.096e+00   | ujemny, duży    |
| instrumentalness | 0.003038  | -5.583e+00   | ujemny, duży    |
| valence          | 3.63e-06  | -1.544e+00   | ujemny, duży    |
| danceability     | \< 2e-16  | 5.289e+00    | dodatni, duży   |
| duration_ms      | 7.61e-08  | 8.687e-06    | dodatni, mały   |
| year             | 0.000264  | 4.183e-02    | dodatni, średni |
| speechiness      | \< 2e-16  | 9.549e+00    | dodatni, duży   |
| acousticness     | 0.001588  | -1.288e+00   | ujemny, duży    |

Przewidywane prawdopodobieństwa $P(Y = 1 | X)$

```{r}
probs = predict(fit, type = "response")
head(probs)
```

Tablica pomyłek.

```{r}
predicted <- ifelse(probs > 0.5, "1", "0")
cm <- table(predicted, Data$explicit)
cm
```

Proporcja błędów.

```{r}
(cm[1, 2] + cm[2, 1]) / sum(cm)
mean(predicted != Data$explicit)
```

```{r}
train <- Data$year < 2004
Data_test <- Data[!train,]
Explicit_test <- Data$explicit[!train]
```

Regresja logarytmiczna

```{r}
fit <- glm(explicit~energy+instrumentalness+liveness+tempo+valence+danceability+duration_ms+year+popularity+loudness+speechiness+acousticness, family = binomial, data = Data, subset = train)
summary(fit)
```

```{r}
probs <- predict(fit, Data_test, type = "response")
predicted <- ifelse(probs > 0.5, "1", "0")
table(predicted, Explicit_test)
```

Następnie wyelominowano predyktary które mają słabe p-wartości:

```{r}
dir_log_best2 <- list()
dir_log_best2$fit <- glm(explicit~energy+instrumentalness+tempo+valence+danceability+duration_ms+year+acousticness, family = binomial, data = Data, subset = train)
summary(dir_log_best2$fit)
dir_log_best2$probs <- predict(dir_log_best2$fit, Data_test, type = "response")
dir_log_best2$predicted <- ifelse(dir_log_best2$probs > 0.5, "1", "0")
table(dir_log_best2$predicted, Explicit_test)
dir_log_best2$cm <-table(dir_log_best2$predicted, Explicit_test)
(dir_log_best2$cm[1, 2] + dir_log_best2$cm[2, 1]) / sum(dir_log_best2$cm)
mean(dir_log_best2$predicted != Explicit_test)
```

LDA Zastosowanie LDA do klasyfikacji wyznaczonej przez `explicit` względem predyktorów opisanych powyżej

```{r}
dir_lda <- list()
dir_lda$fit <- lda(explicit~energy+instrumentalness+tempo+valence+danceability+duration_ms+year+acousticness, data = Data, subset = train)
dir_lda$fit
```

```{r}
dir_lda$predicted <- predict(dir_lda$fit, Data_test)
table(dir_lda$predicted$class, Explicit_test)
```

```{r}
dir_lda$cm <-table(dir_lda$predicted$class, Explicit_test)
(dir_lda$cm[1, 2] + dir_lda$cm[2, 1]) / sum(dir_lda$cm)
mean(dir_lda$predicted$class != Explicit_test)
```

LDA osiągnęlo minimalnie gorszą dokałdność niż regresja logarytmiczna

QDA

```{r}
dir_qda <- list()
dir_qda$fit <- qda(explicit~energy+instrumentalness+tempo+valence+danceability+duration_ms+year+acousticness, data = Data, subset = train)
dir_qda$fit
```

```{r}
dir_qda$predicted <- predict(dir_qda$fit, Data_test)
table(dir_qda$predicted$class, Explicit_test)
dir_qda$cm <-table(dir_qda$predicted$class, Explicit_test)
(dir_qda$cm[1, 2] + dir_qda$cm[2, 1]) / sum(dir_qda$cm)
mean(dir_qda$predicted$class != Explicit_test)
```

QDA ma większą dokładność niż LDA i regresja logarytmiczna

kNN

dla k=1

```{r}
train_set <- Data[train, c("energy", "instrumentalness", "tempo", "valence", "danceability", "year", "acousticness")]
test_set <- Data[!train, c("energy", "instrumentalness", "tempo", "valence", "danceability", "year", "acousticness")]
explicit_train <- Data$explicit[train]
Explicit_test <- Data$explicit[!train]
dir_knn_1 <- knn(train_set, test_set, explicit_train, k = 1)
table(dir_knn_1, Explicit_test)
mean(dir_knn_1 != Explicit_test)
```

dla k=3

```{r}
train_set <- Data[train, c("energy", "instrumentalness", "tempo", "valence", "danceability", "year", "acousticness")]
test_set <- Data[!train, c("energy", "instrumentalness", "tempo", "valence", "danceability", "year", "acousticness")]
explicit_train <- Data$explicit[train]
Explicit_test <- Data$explicit[!train]
dir_knn_3 <- knn(train_set, test_set, explicit_train, k = 3)
table(dir_knn_3, Explicit_test)
mean(dir_knn_3 != Explicit_test)
```

dla k=6

```{r}
train_set <- Data[train, c("energy", "instrumentalness", "tempo", "valence", "danceability", "year", "acousticness")]
test_set <- Data[!train, c("energy", "instrumentalness", "tempo", "valence", "danceability", "year", "acousticness")]
explicit_train <- Data$explicit[train]
Explicit_test <- Data$explicit[!train]
dir_knn_6 <- knn(train_set, test_set, explicit_train, k = 6)
table(dir_knn_6, Explicit_test)
mean(dir_knn_6 != Explicit_test)
```

dla k=16

```{r}
train_set <- Data[train, c("energy", "instrumentalness", "tempo", "valence", "danceability", "year", "acousticness")]
test_set <- Data[!train, c("energy", "instrumentalness", "tempo", "valence", "danceability", "year", "acousticness")]
explicit_train <- Data$explicit[train]
Explicit_test <- Data$explicit[!train]
dir_knn_16 <- knn(train_set, test_set, explicit_train, k = 16)
table(dir_knn_16, Explicit_test)
mean(dir_knn_16 != Explicit_test)
```

KNN dla k więszych niż 3 osoga wyniki lepsze niż pozostałe metody
